臺灣新北地方法院民事裁定
111年度家暫字第227號
聲  請  人  吳幸怡  


代  理  人  蔡正廷律師
            陳曉婷律師
相  對  人  吳李文相


上列當事人間因監護宣告事件，聲請人聲請暫時處分，本院裁定
如下：   
    主  文
本院111年度監宣字第1240號監護宣告事件裁判確定或終結前，
就相對人之財產為以下暫時處分：一、相對人所有如附表一所示
不動產，禁止為移轉、設定負擔及其他一切處分行為。二、附表
二所示保險契約（要保人、被保險人均為相對人），禁止為移轉
、設定負擔、解約及其他一切處分行為。
聲請程序費用由相對人負擔。
    理  由
一、相對人為聲請人之父，相對人自民國98年間確診躁鬱症迄今
    已13年餘，時常發病，發病時容易暴怒、有暴力行為、好辯
    ，且會想瘋狂採購、任意花錢，判斷力低落，易聽信他人而
    購買及處分財產。相對人曾於102年間聽信先前員工話術而
    要求聲請人提領新臺幣（下同）350萬元購買車輛交予該員
    工，邇來又遭訴外人劉俊麟（無親屬關係）詐欺而購買名車
    ，且劉俊麟常向相對人要求資金。相對人於111年1月至10月
    間，被詐騙及因發病而任意花費之數額合計約高達2,500萬
    元，於111年10月19日再度發病，要求聲請人提領數百萬元
    供其花用、付款給劉俊麟。相對人病識感低落，完全不聽家
    人勸阻，其罹患躁鬱症已嚴重影響社會功能，關於處分管理
    自己財產之判斷力明顯降低而不足，經醫師診斷有住院治療
    之必要。因相對人病情每況愈下，更開始嚴重至只願相信第
    三人而不願相信親近之家人，連相對人配偶善意相勸，相對
    人都會暴怒而不斷咒罵、摔破家中物品。目前相對人活期存
    款只剩不到600萬元，依其發病時之花錢方式及身邊仍有第
    三人不斷遊說投資，相對人應短期內會將存款提領完畢，相
    對人已向聲請人表示，其要賣掉名下不動產、將保險契約解
    約，藉此換得現金可動用。因怕觸怒相對人，暫不就相對人
    之活期存款帳戶聲請暫時處分，惟至少就作為日後相對人及
    其配偶養老醫療使用之不動產、保險契約，希望能為相對人
    利益而暫時限制處分，不會因病發而全數變賣、解約，以保
    障相對人權益等語，並聲明如主文所示。
二、按法院就已受理之家事非訟事件，除法律別有規定外，於本
    案裁定確定前，認有必要時，得依聲請或依職權命為適當之
    暫時處分，但關係人得處分之事項，非依其聲請，不得為之
    。關係人為前項聲請時，應表明本案請求、應受暫時處分之
    事項及其事由，並就得處分之事項釋明暫時處分之事由。第
    一項暫時處分，得命令或禁止關係人為一定行為、定暫時狀
    態或為其他適當之處置，家事事件法第85條第1項、第2項、
    第3項定有明文。又法院受理監護宣告事件後，於為監護宣
    告或本案裁定確定前，得為下列之暫時處分：一、命關係人
    支付應受監護宣告人維持適當生活及醫療所需之各項必要費
    用。二、命關係人協助使受監護宣告人就醫所必要之一切行
    為。三、禁止關係人處分應受監護宣告人之財產。四、保存
    應受監護宣告人財產所必要之行為。五、其他法院認為適當
    之暫時性舉措。又法院核發前項暫時處分，應審酌受監護宣
    告人之最佳利益。暫時處分，非有立即核發，不足以確保本
    案聲請之急迫情形者，不得核發，家事非訟事件暫時處分類
    型及方法辦法第16條、第4條亦有明定。
三、經查：
  ㈠聲請人為相對人之女，聲請對相對人為監護宣告，現由本院1
    11年度監宣字第1240號監護宣告事件審理中等情，經本院核
    閱上開卷宗無誤，是聲請人就本院已受理之上開家事非訟事
    件，聲請核發暫時處分，程序並無不合。
  ㈡聲請人上開主張，據其提出相對人之111年11月4日、111年10
    月18日、105年6月1日臺北榮民總醫院診斷證明書、門診紀
    錄、相對人與第三人間之民事判決、相對人111年之國泰世
    華銀行信用卡、遠東銀行信用卡費明細、國泰世華銀行、遠
    東銀行活期帳戶交易明細、餘額查詢、訴外人劉俊麟之名片
    、與相對人之對話紀錄、簡報、相對人於111年9月12日匯款
    200萬元予劉俊麟之匯款紀錄等資料附卷為憑，可知相對人
    近期花費甚鉅，且有非親屬之第三人遊說相對人為財產上行
    為，審酌相對人罹病情形、身心狀況，是否有健全判斷能力
    以處分資產，或有效授權他人代為法律行為之能力，尚待本
    案監護宣告程序進行鑑定判斷，為保護相對人之權益，並避
    免後續爭執，認本件確有先行核發如主文所示暫時處分之急
    迫性與必要性。是聲請人之聲請，為有理由，應予准許。
四、本件聲請為有理由，爰裁定如主文。 　　
中　　華　　民　　國　　111 　年　　11　　月　　29　　日
                  家事第一庭    法  官　李美燕
以上正本係照原本作成。
如對本裁定抗告，須於裁定送達後10日內向本院提出抗告狀，並
繳納抗告費用新臺幣1千元。
中　　華　　民　　國　　111 　年　　11　　月　　29　　日
                                書記官　廖婉凌
附表一：
編號 不動產標示 權利範圍 1 南投縣○○鄉○○○段000000000地號土地 1/1 2 南投縣○○鄉○○○段000000000地號土地 1/1 3 南投縣○○鄉○○○段000000000地號土地 1/1 

附表二： 
編號 財產標示 1 南山人壽保單號碼Z000000000號之保險契約 （要保人、被保險人均為相對人） 2 南山人壽保單號碼Z000000000號之保險契約 （要保人、被保險人均為相對人） 3 南山人壽保單號碼Z000000000號之保險契約 （要保人、被保險人均為相對人） 4 南山人壽保單號碼Z000000000號之保險契約 （要保人、被保險人均為相對人） 5 南山人壽保單號碼Z000000000號之保險契約 （要保人、被保險人均為相對人） 6 南山人壽保單號碼0000000000號之保險契約 （要保人、被保險人均為相對人）